臺灣臺北地方法院刑事判決　　　　　　　　96年度易字第57號
公 訴 人　臺灣臺北地方法院檢察署檢察官
被　　告　甲○○
　　　　　　　　　（另案執行中）
上列被告因毒品危害防制條例案件，經檢察官提起公訴（95年度
毒偵字第2286號），被告於準備程序中就被訴事實為有罪之陳述
，經本院合議庭裁定以簡式審判程序審理，判決如下：
    主      文
甲○○施用第二級毒品，累犯，處有期徒刑捌月；第二級毒品甲
基安非他命拾包（驗餘淨重拾貳點壹陸公克）沒收銷燬之；吸食
器貳個、包裝袋拾個、塑膠吸管之藥杓壹支、電子秤壹個及空夾
鍊袋拾貳個均沒收。
    事實及理由
一、本件除補充證據為：(1)被告甲○○於本院審判程序中之自白
    、(2)內政部警政署刑事警察局九十五年十一月二十三日刑鑑
    字第０九五０一五八０五二號鑑定書外，其餘犯罪事實及證
    據，均引用檢察官起訴書之記載。
二、核被告所為係犯毒品危害防制條例第十條第二項之施用第二
    級毒品罪，其施用前後持有第二級毒品甲基安非他命之低度
    行為則為施用之高度行為所吸收，均不另論罪。又被告前於
    八十三年間，因違反麻醉藥品管制條例、藥事法案件，經分
    別判處有期徒刑七月、七月、二年七月，應執行有期徒刑三
    年六月，又因違反麻醉藥品管制條例，經判處有期徒刑七月
    確定，並與前案合併應執行有期徒刑四年一月確定，八十六
    年六月二十四日假釋出監，惟於假釋期間內又違反麻醉藥品
    管制條例案件，經本院以八十六年度易字第六五０七號判處
    有期徒刑六月，如易科罰金以三百元折算一日確定，八十七
    年八月四日入監，並撤銷前開假釋，接續執行殘刑；嗣於八
    十九年四月七日再經假釋出監，併付保護管束，惟於出監後
    又因施用第二級毒品，經本院以八十九年度毒聲字第二００
    七號刑事裁定送觀察、勒戒，並經認定有繼續施用毒品之傾
    向，裁定令入戒治處所施以強制戒治，執行至九十一年二月
    四日，因本院九十一年度毒聲字第九一號刑事裁定而停止戒
    治，而除前開觀察勒戒及強制戒治之處分外，同時因施用第
    二級毒品經本院九十年度易字第八五六號刑事判決，判處有
    期徒刑四月，如易科罰金以三百元折算一日，惟經本院以九
    十一年度聲字第一０八三號刑事裁定免其刑之執行，然前開
    假釋則經撤銷，並執行殘刑至九十二年四月二十一日縮刑期
    滿執畢出監，有臺灣高等法院被告前案紀錄表一件附卷可考
    。被告於前開案件執行完畢後五年以內，故意再犯本件有期
    徒刑以上之罪，為累犯，依刑法第四十七條第一項規定，加
    重其刑。爰審酌被告素行欠佳，甫經前案判決未久，即再施
    用毒品而犯本件之罪，且持有相當數量之毒品，惟其犯行主
    要在戕害己身，並未直接損及他人權益，被告犯後並已供承
    錯誤，態度良好等一切情狀，量處如主文所示之刑。扣案之
    甲基安非他命十包，原總毛重十五．三四公克，扣除包裝塑
    膠袋總重約三．０二公克，暨鑑驗所用之０．一六公克業已
    用罄滅失外，所餘淨重十二．一六公克（15.34-3.02-0.16=
    12.16)為第二級毒品，有上述內政部警政署刑事警察局九十
    五年十一月二十三日刑鑑字第０九五０一五八０五二號鑑定
    書一件可憑，應予沒收銷燬之；前開甲基安非他命包裝袋十
    個及吸食器二個、塑膠吸管之藥杓一支、電子秤一個，均為
    被告所有供犯罪所用之物；另空夾鍊袋拾貳個，則為被告所
    有，預備供犯罪所用之物，業據被告供明在卷，併予宣告沒
    收。
據上論斷，應依刑事訴訟法第二百七十三條之一第一項、第二百
九十九條第一項前段、第三百十條之二、第四百五十四條，毒品
危害防制條例第十條第二項、第十八條第一項前段，刑法第十一
條前段、第四十七條第一項、第三十八條第一項第二款，判決如
主文。
本案經檢察官熊南彰到庭執行職務
中   華   民   國   九 十 六   年   一   月   十 六   日
　　　　　　　　　刑事第十一庭  法　官　 劉方慈
以上正本證明與原本無異。
如不服本判決，應於判決送達後10日內，向本院提出上訴狀。
　　　　　　　　　　　　　　　　書記官　 林妙穗
中   華   民   國   九 十 六   年   一   月   十 六   日
附錄論罪法條：
毒品危害防制條例第10條第2項
施用第二級毒品者，處 3 年以下有期徒刑。
毒品危害防制條例第18條第1項
查獲之第一、二級毒品及專供製造或施用第一、二級毒品之器具，不問屬
於犯人與否，均沒收銷燬之；查獲之第三、四級毒品及製造或施用毒品之
器具，無正當理由而擅自持有者，均沒入銷燬之。但合於醫藥、研究或訓
練之用者，得不予銷燬。
臺灣臺北地方法院檢察署檢察官起訴書
 　　　　　　　　　　　　　　　　　　95年度毒偵字第2286號
 　　被　　　告　甲○○　男　47歲（民國○○年○○月○日生）
 　　　　　　　　　　　　住臺北市○○區○○路三段139號
 　　　　　　　　　　　　國民身分證統一編號：Ｚ000000000號
 上列被告因違反毒品危害防制條例案件，業經偵查終結，認應提
 起公訴，茲敘述犯罪事實、證據並所犯法條如下：
 　　　　犯罪事實
 一、甲○○於民國83年間，因違反麻醉藥品管制條例、藥事法案
     件，分別經臺灣臺北地方法院判處有期徒刑7月、7月、2 年
     7月確定，經裁定定應執行刑3年6月，另又因違反麻醉藥品
     管制條例，遭判處有期徒刑7月確定，應合併執行有期徒刑4
     年1月，原應執行至88年12月26日，於86年6月24日假釋出監
     ，併付保護管束，因於假釋期間又因違反麻醉藥品管制條例
     案件，經臺灣臺北地方法院86年度易字第6507號刑事判決判
     處有期徒刑6月確定，於87年8月4日入監服刑，上開假釋並
     經撤銷，於服刑期滿後接續執行殘刑，原應執行至90年7 月
     13日，於89年4月7日因假釋出監，併付保護管束，惟於出監
     後又因施用第二級毒品，經臺灣臺北地方法院89年度毒聲字
     第2007號刑事裁定送觀察、勒戒，因認有繼續施用毒品之傾
     向，復經同院90年度毒聲字第804號刑事裁定令入戒治處所
     施以強制戒治，執行至91年2月4日，因同院91年度毒聲字第
     91號刑事裁定而停止戒治，而除前開觀察勒戒及強制戒治之
     處分外，同時因施用第二級毒品經臺灣臺北地方法院90年度
     易字第856號刑事判決，判處有期徒刑4月，惟經同院以91年
     度聲字第1083號刑事裁定免其刑之執行，另前開假釋則經撤
     銷，並執行殘刑至92年4月21日縮刑期滿執行完畢。再於95
     年1月25日下午9時許起至95年6月2日下午6時30分許止，因
     連續施用第二級毒品安非他命案件，經本署檢察官以95年度
     毒偵字第568號、第1061號提起公訴，復經臺灣臺北地方法
     院於95年7月21日以95年度易字第1291號判處有期徒刑1年確
     定。詎其仍不知悛悔，又基於施用第二級毒品安非他命之犯
     意，於95年8月11日上午11時許，在臺北市○○區○○路75
     號龍祥賓館303號房施用第二級毒品安非他命。嗣於95年8月
     11 日下午1時許，為警在上址執行搜索查獲，並扣得第二級
     毒品安非他命10包（毛重15.01公克）、玻璃球吸食器2支、
     藥杓1支、電子磅秤1台、分裝袋12只。
 二、案經臺北市政府警察局中正第二分局報告偵辦。
 　　　　證據並所犯法條
 一、證據清單及待證事項：
 ┌──┬─────────┬─────────────┐
 │編號│　證  據　名　稱　│    　待　證　事　實　    │
 ├──┼─────────┼─────────────┤
 │一  │被告甲○○之自白。│全部犯罪事實。            │
 ├──┼─────────┼─────────────┤
 │二  │台灣檢驗科技股份有│被告為警查獲時所採尿液，經│
 │    │限公司濫用藥物尿液│送驗結果呈第二級毒品安非他│
 │    │檢驗報告1份。     │命陽性反應之事實。        │
 ├──┼─────────┼─────────────┤
 │三  │扣案第二級毒品安非│佐證被告施用第二級毒品安非│
 │    │他命10包（毛重    │他命之事實。              │
 │    │15.01公克）、玻璃 │                          │
 │    │球吸食器2支、安非 │                          │
 │    │他命分裝袋12個。  │                          │
 │    │                  │                          │
 ├──┼─────────┼─────────────┤
 │四  │本署檢察官95年度毒│被告於強制戒治執行完畢釋放│
 │    │偵字第568、1061號 │後5年內再犯毒品危害防制條 │
 │    │起訴書、臺灣臺北地│例第10條之罪及累犯等事實。│
 │    │方法院95年度易字第│                          │
 │    │1291號判決、刑案資│                          │
 │    │料查註紀錄表、全國│                          │
 │    │施用毒品案件紀錄表│                          │
 │    │、收容人在監在押查│                          │
 │    │詢結果各1份。     │                          │
 └──┴─────────┴─────────────┘
 二、所犯法條：
     核被告所為，係涉犯毒品危害防制條例第10條第2項施用第
     二級毒品罪嫌。被告持有第二級毒品安非他命之低度行為，
     應為施用之高度行為所吸收，不另論罪。而被告於92年4 月
     21日有期徒刑執行完畢後，5年內故意再犯本案有期徒刑以
     上之罪，為累犯，請依刑法第47條第1項規定加重其刑。扣
     案第二級毒品安非他命，請依同條例第18條第1項前段規定
     宣告沒收銷燬之，玻璃球吸食器、藥杓、電子磅秤、分裝袋
     等物，係被告所有供犯罪所用之物，請依刑法第38條第1項
     第2款、第3項規定宣告沒收。
 三、依毒品危害防制條例第23條第2項、刑事訴訟法第251條第1
     項提起公訴。
 　　此  致
 臺灣臺北地方法院
 中　　華　　民　　國　　95　　年　　12　　月　　11　　日
                               檢察官      張紹斌
 本件正本證明與原本無異
 中　　華　　民　　國　　95　　年　　12　　月　　25　　日
                               書記官     陳淑卿
 附錄所犯法條全文
 毒品危害防制條例第10條
 施用第一級毒品者，處 6 月以上 5 年以下有期徒刑。
 施用第二級毒品者，處 3 年以下有期徒刑。
